---
title: "Datenanalyse SP GRW 2022"
author: "Mathis Schnell"
date: "25 1 2021"
output:
  html_document:
    df_print: paged
header-includes:
- \newcommand{\bcenter}{\begin{center}}
- \newcommand{\ecenter}{\end{center}}
bibliography: ref_SP.bib
---

# Bitte nicht verbreiten !

```{r setup, include=FALSE}
# Vorbereitungen
set.seed(123)
options(digits=3)
rm(list = ls())
library(haven)
library(dplyr)
library(tidyverse)
library(foreign)
library(readstata13)
library(kableExtra)
library(DT)
library(genderizeR)
library(readxl)

```

# Einsichten Nationalratswahlen 2015/2019

Was waren die zwei wichtigsten Probleme und welche Partei ist auf diesem Feld die kompetenteste? Könnte u.U. als Denkhilfe für die Themensetzung genutzt werden. 

## Wechsewähler: Von Rot/Grün (2015) nach GLP (2019)

```{r, include=T, echo=F, warning=F,results='asis'}
data <- read.dta13("1179_Selects2019_PES_Data_v1.0.0.dta", convert.factors = T)

data %>% 
  filter(canton_sample == "BE" | canton_sample == "AG" | canton_sample == "ZH" ) %>% 
  filter(f10300rec == "SP/PS - Social Democratic Party" | f10300rec == "GPS/PES - Green Party" | f10300rec == "PdA/PdT-Party of Labour / AL-Alternative List / Sol-Solidari") %>%  # SP, Grüne, PDA
  filter(f11800rec == "GLP/PVL - Green Liberal Party") %>%
  select(f12700c, f12720rec,f12730c, f12740rec) %>%
  mutate_all(linebreak) %>%
  mutate(f12720rec=recode(f12720rec, 
                         "SP/PS - Social Democratic Party"="SP/PS",
                         "GPS/PES - Green Party"="GPS/Vertes",
                    "PdA/PdT-Party of Labour / AL-Alternative List / Sol-Solidari" = "PDA,...",
                    "BDP/PBD - Conservative Democratic Party" = "BDP/PBD",
                    "GLP/PVL - Green Liberal Party" = "GLP/PVL",
                 "CVP/PDC - Christian Democratic People’s Party" = "CVP/PDC",
                    "FDP/PLR - Liberal Radical Party" = "PLR/FDP",
                    "EVP/PEV - Evangelical People’s Party" = "EVP/PEV"))%>%
    mutate(f12740rec=recode(f12740rec,
                         "SP/PS - Social Democratic Party"="SP/PS",
                         "GPS/PES - Green Party"="GPS/Vertes",
                    "PdA/PdT-Party of Labour / AL-Alternative List / Sol-Solidari" = "PDA,...",
                    "BDP/PBD - Conservative Democratic Party" = "BDP/PBD",
                    "GLP/PVL - Green Liberal Party" = "GLP/PVL",
                    "FDP/PLR - Liberal Radical Party" = "PLR/FDP",
                    	"CVP/PDC - Christian Democratic People’s Party" = "CVP/PDC",
                    "EVP/PEV - Evangelical People’s Party" = "EVP/PEV")) %>%
datatable(colnames = c('Problem 1', 'Competence', 'Problem 2', 'Competence'),
  class = 'cell-border stripe', 
  rownames = FALSE) 


```

## "Abspinger": 2015 Rot/Grün, 2019 keine Partizipation
\n
```{r, include=T, echo=F, warning=F,results='asis'}

data <- read.dta13("1179_Selects2019_PES_Data_v1.0.0.dta", convert.factors = T)

data %>% 
  filter(canton_sample == "BE" | canton_sample == "AG") %>% 
  filter(f10300rec == "SP/PS - Social Democratic Party" | f10300rec == "GPS/PES - Green Party" | f10300rec == "PdA/PdT-Party of Labour / AL-Alternative List / Sol-Solidari") %>%  # SP, Grüne, PDA
  filter(f11100 == "Did not vote" | f11100 == "Thought about voting but did not vote"  | f11100 == "Usually votes, but not this time")   %>%
    select(f12700c, f12720rec,f12730c, f12740rec) %>%
    mutate(f12720rec=recode(f12720rec, 
                         "SP/PS - Social Democratic Party"="SP/PS",
                         "GPS/PES - Green Party"="GPS/Vertes",
                    "PdA/PdT-Party of Labour / AL-Alternative List / Sol-Solidari" = "PDA,...",
                    "BDP/PBD - Conservative Democratic Party" = "BDP/PBD",
                    "GLP/PVL - Green Liberal Party" = "GLP/PVL",
                    "FDP/PLR - Liberal Radical Party" = "PLR/FDP",
                   	"CVP/PDC - Christian Democratic People’s Party" = "CVP/PDC",
                    "EVP/PEV - Evangelical People’s Party" = "EVP/PEV"))%>%
    mutate(f12740rec=recode(f12740rec, 
                         "SP/PS - Social Democratic Party"="SP/PS",
                         "GPS/PES - Green Party"="GPS/Vertes",
                    "PdA/PdT-Party of Labour / AL-Alternative List / Sol-Solidari" = "PDA,...",
                    "BDP/PBD - Conservative Democratic Party" = "BDP/PBD",
                    "GLP/PVL - Green Liberal Party" = "GLP/PVL",
                                       	"CVP/PDC - Christian Democratic People’s Party" = "CVP/PDC",

                    "FDP/PLR - Liberal Radical Party" = "PLR/FDP",
                    "EVP/PEV - Evangelical People’s Party" = "EVP/PEV")) %>%
  mutate_all(linebreak) %>%
datatable(colnames = c('Problem 1', 'Competence', 'Problem 2', 'Competence'),
class = 'cell-border stripe', 
  rownames = FALSE) 


```

## Sympaisanten: 2019 keine Partizipation, jedoch ideologische Nähe zu Rot/Grün

```{r, include=T, echo=F, warning=F,results='asis'}

data <- read.dta13("1179_Selects2019_PES_Data_v1.0.0.dta", convert.factors = T)

data %>% 
  filter(canton_sample == "BE" | canton_sample == "AG") %>% 
  filter(f11100 == "Did not vote" | f11100 == "Thought about voting but did not vote"  | f11100 == "Usually votes, but not this time") %>%
  filter(f14010rec == "SP/PS - Social Democratic Party" | f14010rec == "GPS/PES - Green Party" | f14010rec == "PdA/PdT-Party of Labour / AL-Alternative List / Sol-Solidari")  %>%
  select(f12700c, f12720rec,f12730c, f12740rec)  %>%
      mutate(f12720rec=recode(f12720rec, 
                         "SP/PS - Social Democratic Party"="SP/PS",
                         "GPS/PES - Green Party"="GPS/Vertes",
                    "PdA/PdT-Party of Labour / AL-Alternative List / Sol-Solidari" = "PDA,...",
                    "BDP/PBD - Conservative Democratic Party" = "BDP/PBD",
                    "GLP/PVL - Green Liberal Party" = "GLP/PVL",
                    "FDP/PLR - Liberal Radical Party" = "PLR/FDP",
                   	"CVP/PDC - Christian Democratic People’s Party" = "CVP/PDC",
                    "EVP/PEV - Evangelical People’s Party" = "EVP/PEV"))%>%
    mutate(f12740rec=recode(f12740rec, 
                         "SP/PS - Social Democratic Party"="SP/PS",
                         "GPS/PES - Green Party"="GPS/Vertes",
                    "PdA/PdT-Party of Labour / AL-Alternative List / Sol-Solidari" = "PDA,...",
                    "BDP/PBD - Conservative Democratic Party" = "BDP/PBD",
                    "GLP/PVL - Green Liberal Party" = "GLP/PVL",
                                       	"CVP/PDC - Christian Democratic People’s Party" = "CVP/PDC",

                    "FDP/PLR - Liberal Radical Party" = "PLR/FDP",
                    "EVP/PEV - Evangelical People’s Party" = "EVP/PEV")) %>%
  mutate_all(linebreak) %>%
datatable(colnames = c('Problem 1', 'Competence', 'Problem 2', 'Competence'),
  class = 'cell-border stripe', 
  rownames = FALSE) 


```

# Resultate 2018 (Hagenbach-Bischoff)

## 26 Sitze

```{r, include=T, echo=F, warning=F,results='asis'}

data <- read.csv(file = "HB.csv", sep = ";")

a <- data %>% mutate(Verteilzahl = sum(data$Stimmen)/27) %>%
  mutate(Sitzzahl_V1 = floor(Stimmen/((sum(data$Stimmen)/27)+1))) %>%
  mutate(Quotient = Stimmen/(Sitzzahl_V1+1)) %>%
  mutate(Sitzzahl_V2 = Sitzzahl_V1) 

a$Sitzzahl_V2[which.max(a$Quotient)]  <- a$Sitzzahl_V2[which.max(a$Quotient)]+1

a %>%
  rbind(c("",sum(a$Stimmen),0, sum(a$Sitzzahl_V1), 0, sum(a$Sitzzahl_V2)))%>% datatable(colnames = c('Liste', 'Stimmen', 'Verteilzahl', 'Sitzzahl V1',
                             "Quotient", "Sitzzahl V2"),
  caption = "Verteilung Hagenbach Bischoff, 26 Sitze",
  class = 'cell-border stripe', 
  rownames = FALSE) 


```

## 27 Sitze
 
```{r, include=T, echo=F, warning=F,results='asis'}

data <- read.csv(file = "HB.csv", sep = ";")

a <- data %>% mutate(Verteilzahl = sum(data$Stimmen)/28) %>%
  mutate(Sitzzahl_V1 = floor(Stimmen/((sum(data$Stimmen)/28)+1))) %>%
  mutate(Quotient = Stimmen/(Sitzzahl_V1+1)) %>%
  mutate(Sitzzahl_V2 = Sitzzahl_V1) 

a$Sitzzahl_V2[which.max(a$Quotient)]  <- a$Sitzzahl_V2[which.max(a$Quotient)]+1

a$Stimmen
a %>%
  rbind(c("",sum(a$Stimmen),0, sum(a$Sitzzahl_V1), 0, sum(a$Sitzzahl_V2)))%>% datatable(colnames = c('Liste', 'Stimmen', 'Verteilzahl', 'Sitzzahl V1',
                             "Quotient", "Sitzzahl V2"),
  caption = "Verteilung Hagenbach Bischoff, 27 Sitze",
  class = 'cell-border stripe', 
  rownames = FALSE) 

```
--> M.E. würde dieser Sitz an die SVP gehen.

###### welche medien konsumieren

#Daten durch den Kanton


```{r, include=T, echo=F, warning=F,results='asis'}
# Zunächst: Scrapen wir die Daten...
# source("/Users/mathisschnell/Desktop/SP/Data/SP_Analysen/1_scraper.R")

```

# Anschliessend: Daten aufbereiten

```{r, include=T, echo=F, warning=F,results='asis'}
  
# source("3_2014")
# source("2_2018.R")
# source("4_varia.R")

```

Analyse:

```{r, include=T, echo=F, warning=F,results='asis', message = FALSE}
  
data_grw_agg <- readRDS(file = "data_grw_final.rds")


d1 <- data_grw_agg[,c(2,3,10)] %>%
  group_by(year, gemeinde) %>%
  summarize(Prozent= sum(Prozent))
  
d2 <- data_grw_agg[,c(2,3,11)] %>%
  group_by(year, gemeinde)  %>%
  summarize(beteiligung = mean(beteiligung))

d3 <- merge(d1, d2, by = c("year", "gemeinde"))

d3$ratiox100 <- (((d3$Prozent/100)*(d3$beteiligung/100)))*100

d3 %>% datatable(colnames = c("Jahr", "Gemeinde", "Anteil RG", "Beteiligung", "Ratio"), options = list(ordering = TRUE),
  class = 'cell-border stripe', 
  rownames = FALSE) 

```

Vereinfacht vier Optionen

- Links gut, Beteiligung tief, Ratio = tief
- Links gut, Beteiligung gut, Ratio = hoch

- Links tief, Beteiligung tief, Ratio = tief
- Links tief, Beteiligung gut, Ratio = hoch

Wo links gut und die beteiligung tief?
- Biel, Nidau, ...


Untersschied Männder/Frauen nach Gemeinden

--> GGF hier intensivieren

####### wo war es knapp?

######  Beteilligung

fokus agglo

Wo ist GlP stark?

fokus:
SP gut, beteiligung tief
SP gut, beteiligung hoch
Land, Agglo, Stadt/region
Wer folgt covid?
kultur etc.
Wie zürich (Zukunftswurf für die Stadt)
fokuss ratio zunahme GLP mit abnahme SP/GRüne

Wo hat Rot in den letzten Jahren stark verrlooren?


Kandidatenstimmen/Listenstimmen

# Vorschläge/Inspiration

https://gruenezuerich.ch/gruenstadt-ja
Ausländerstimmrecht
GratiséV
Fussgängerstadt

# Etwas science-po Einsichten

- The electoral appeal of party strategies in post-industrial societies: when can the Mainstream Left succeed? Tarik Abou-Chadi, Markus Wagner

- Electoral fortunes of social democratic parties: do second dimension positions matter?
Tarik Abou-Chadi & Markus Wagner

Gibt auch Literatur, wie Liste ausgestaltet werden sollte - halte ich aber nicht für angezeigt



https://fokus.ag/analysen/bericht_2020-10-18_grossrat/


Nicht representativ, aber erstwähler haben im Aargau überproportional RG gewählt
https://fokus.ag/FOKUS_Aargau_Bericht_Grossratswahl_2020-10-18.pdf


