---
title: "SP Analyse"
author: "Mathis Schnell"
date: "25 1 2021"
output:
  html_document:
    df_print: paged
  pdf_document: default
---
Bitte nicht verbreitens

bibliography: references.bib
```{r setup, include=FALSE}
# Vorbereitungen
set.seed(123)
rm(list = ls())
library(haven)
library(dplyr)
library(tidyverse)
library(foreign)
library(readstata13)
library(kableExtra)
```

# Einsichten Nationalratswahlen 2015/2019

### Die zwei wichtigsten politischen Probleme - und wer ist am Kompetenztesten?

(data: Selects 2019 - please do not share...)

# Wechsewähler: Von Rot/Grün (2015) nach GLP (2019)

```{r, include=T, echo=F, warning=F,results='asis'}

data <- read.dta13("1179_Selects2019_PES_Data_v1.0.0.dta", convert.factors = T)

data %>% 
  filter(canton_sample == "BE" | canton_sample == "AG") %>% 
  filter(f10300rec == "SP/PS - Social Democratic Party" | f10300rec == "GPS/PES - Green Party" | f10300rec == "PdA/PdT-Party of Labour / AL-Alternative List / Sol-Solidari") %>%  # SP, Grüne, PDA
  filter(f11800rec == "GLP/PVL - Green Liberal Party") %>%
  select(f12700c, f12720rec,f12730c, f12740rec) %>%
  mutate_all(linebreak) %>%
  mutate(f12720rec=recode(f12720rec, 
                         "SP/PS - Social Democratic Party"="SP/PS",
                         "GPS/PES - Green Party"="GPS/Vertes",
                    "PdA/PdT-Party of Labour / AL-Alternative List / Sol-Solidari" = "PDA,...",
                    "BDP/PBD - Conservative Democratic Party" = "BDP/PBD",
                    "GLP/PVL - Green Liberal Party" = "GLP/PVL",
                 "CVP/PDC - Christian Democratic People’s Party" = "CVP/PDC",
                    "FDP/PLR - Liberal Radical Party" = "PLR/FDP",
                    "EVP/PEV - Evangelical People’s Party" = "EVP/PEV"))%>%
    mutate(f12740rec=recode(f12740rec,
                         "SP/PS - Social Democratic Party"="SP/PS",
                         "GPS/PES - Green Party"="GPS/Vertes",
                    "PdA/PdT-Party of Labour / AL-Alternative List / Sol-Solidari" = "PDA,...",
                    "BDP/PBD - Conservative Democratic Party" = "BDP/PBD",
                    "GLP/PVL - Green Liberal Party" = "GLP/PVL",
                    "FDP/PLR - Liberal Radical Party" = "PLR/FDP",
                    	"CVP/PDC - Christian Democratic People’s Party" = "CVP/PDC",
                    "EVP/PEV - Evangelical People’s Party" = "EVP/PEV")) %>%
  kbl(col.names = c("MIP 1", "Kompetenzz 1", "MIP 2", "Kompetenz 2")) %>%
  kable_styling(full_width = T) %>%
  kable_styling(bootstrap_options = c("striped", "hover", "condensed", "responsive"))%>%
  kable_styling(bootstrap_options = "striped", full_width = T)%>%
  kable_styling(bootstrap_options = "striped", font_size = 11)

```

# "Abspinger": 2015 Rot/Grün, 2019 keine Partizipation

```{r, include=T, echo=F, warning=F,results='asis'}

data <- read.dta13("1179_Selects2019_PES_Data_v1.0.0.dta", convert.factors = T)

data %>% 
  filter(canton_sample == "BE" | canton_sample == "AG") %>% 
  filter(f10300rec == "SP/PS - Social Democratic Party" | f10300rec == "GPS/PES - Green Party" | f10300rec == "PdA/PdT-Party of Labour / AL-Alternative List / Sol-Solidari") %>%  # SP, Grüne, PDA
  filter(f11100 == "Did not vote" | f11100 == "Thought about voting but did not vote"  | f11100 == "Usually votes, but not this time")   %>%
    select(f12700c, f12720rec,f12730c, f12740rec) %>%
    mutate(f12720rec=recode(f12720rec, 
                         "SP/PS - Social Democratic Party"="SP/PS",
                         "GPS/PES - Green Party"="GPS/Vertes",
                    "PdA/PdT-Party of Labour / AL-Alternative List / Sol-Solidari" = "PDA,...",
                    "BDP/PBD - Conservative Democratic Party" = "BDP/PBD",
                    "GLP/PVL - Green Liberal Party" = "GLP/PVL",
                    "FDP/PLR - Liberal Radical Party" = "PLR/FDP",
                   	"CVP/PDC - Christian Democratic People’s Party" = "CVP/PDC",
                    "EVP/PEV - Evangelical People’s Party" = "EVP/PEV"))%>%
    mutate(f12740rec=recode(f12740rec, 
                         "SP/PS - Social Democratic Party"="SP/PS",
                         "GPS/PES - Green Party"="GPS/Vertes",
                    "PdA/PdT-Party of Labour / AL-Alternative List / Sol-Solidari" = "PDA,...",
                    "BDP/PBD - Conservative Democratic Party" = "BDP/PBD",
                    "GLP/PVL - Green Liberal Party" = "GLP/PVL",
                                       	"CVP/PDC - Christian Democratic People’s Party" = "CVP/PDC",

                    "FDP/PLR - Liberal Radical Party" = "PLR/FDP",
                    "EVP/PEV - Evangelical People’s Party" = "EVP/PEV")) %>%
  mutate_all(linebreak) %>%
  kbl(col.names = c("MIP 1", "Kompetenzt 1", "MIP 2", "Kompetenz 2")) %>%
  kable_styling(full_width = T) %>%
  kable_styling(bootstrap_options = c("striped", "hover", "condensed", "responsive"))%>%
  kable_styling(bootstrap_options = "striped", full_width = T)%>%
  kable_styling(bootstrap_options = "striped", font_size = 11)

```

# Sympaisanten: 2019 keine Partizipation, jedoch ideologische Nähe zu Rot/Gruen

```{r, include=T, echo=F, warning=F,results='asis'}
data <- read.dta13("1179_Selects2019_PES_Data_v1.0.0.dta", convert.factors = T)

data %>% 
  filter(canton_sample == "BE" | canton_sample == "AG") %>% 
  filter(f11100 == "Did not vote" | f11100 == "Thought about voting but did not vote"  | f11100 == "Usually votes, but not this time") %>%
  filter(f14010rec == "SP/PS - Social Democratic Party" | f14010rec == "GPS/PES - Green Party" | f14010rec == "PdA/PdT-Party of Labour / AL-Alternative List / Sol-Solidari")  %>%
  select(f12700c, f12720rec,f12730c, f12740rec)  %>%
      mutate(f12720rec=recode(f12720rec, 
                         "SP/PS - Social Democratic Party"="SP/PS",
                         "GPS/PES - Green Party"="GPS/Vertes",
                    "PdA/PdT-Party of Labour / AL-Alternative List / Sol-Solidari" = "PDA,...",
                    "BDP/PBD - Conservative Democratic Party" = "BDP/PBD",
                    "GLP/PVL - Green Liberal Party" = "GLP/PVL",
                    "FDP/PLR - Liberal Radical Party" = "PLR/FDP",
                   	"CVP/PDC - Christian Democratic People’s Party" = "CVP/PDC",
                    "EVP/PEV - Evangelical People’s Party" = "EVP/PEV"))%>%
    mutate(f12740rec=recode(f12740rec, 
                         "SP/PS - Social Democratic Party"="SP/PS",
                         "GPS/PES - Green Party"="GPS/Vertes",
                    "PdA/PdT-Party of Labour / AL-Alternative List / Sol-Solidari" = "PDA,...",
                    "BDP/PBD - Conservative Democratic Party" = "BDP/PBD",
                    "GLP/PVL - Green Liberal Party" = "GLP/PVL",
                                       	"CVP/PDC - Christian Democratic People’s Party" = "CVP/PDC",

                    "FDP/PLR - Liberal Radical Party" = "PLR/FDP",
                    "EVP/PEV - Evangelical People’s Party" = "EVP/PEV")) %>%
  mutate_all(linebreak) %>%
  kbl(col.names = c("MIP 1", "Kompetenzt 1", "MIP 2", "Kompetenz 2")) %>%
  kable_styling(full_width = T) %>%
  kable_styling(bootstrap_options = c("striped", "hover", "condensed", "responsive"))%>%
  kable_styling(bootstrap_options = "striped", full_width = T)%>%
  kable_styling(bootstrap_options = "striped", font_size = 11)

```

# Hagenbach-Bischoff

mit 26 Sitzen

```{r, include=T, echo=F, warning=F,results='asis'}
data <- read.csv(file = "HB.csv", sep = ";")

a <- data %>% mutate(Verteilzahl = sum(data$Stimmen)/27) %>%
  mutate(Sitzzahl_V1 = floor(Stimmen/((sum(data$Stimmen)/27)+1))) %>%
  mutate(Quotient = Stimmen/(Sitzzahl_V1+1)) %>%
  mutate(Sitzzahl_V2 = Sitzzahl_V1) 

a$Sitzzahl_V2[which.max(a$Quotient)]  <- a$Sitzzahl_V2[which.max(a$Quotient)]+1

a %>%
kbl() %>%
  kable_styling(full_width = T) %>%
  kable_styling(bootstrap_options = c("striped", "hover", "condensed", "responsive"))%>%
  kable_styling(bootstrap_options = "striped", full_width = F)%>%
  kable_styling(bootstrap_options = "striped", font_size = 11, position = "left")

```

mit 27 Sitzen
 
```{r, include=T, echo=F, warning=F,results='asis'}
data <- read.csv(file = "HB.csv", sep = ";")

a <- data %>% mutate(Verteilzahl = sum(data$Stimmen)/28) %>%
  mutate(Sitzzahl_V1 = floor(Stimmen/((sum(data$Stimmen)/28)+1))) %>%
  mutate(Quotient = Stimmen/(Sitzzahl_V1+1)) %>%
  mutate(Sitzzahl_V2 = Sitzzahl_V1) 

a$Sitzzahl_V2[which.max(a$Quotient)]  <- a$Sitzzahl_V2[which.max(a$Quotient)]+1

a %>%
kbl() %>%
  kable_styling(full_width = T) %>%
  kable_styling(bootstrap_options = c("striped", "hover", "condensed", "responsive"))%>%
  kable_styling(bootstrap_options = "striped", full_width = F)%>%
  kable_styling(bootstrap_options = "striped", font_size = 11, position = "left")

```


###### welche medien konsumieren


# Nun: Fokus offiziele Daten durch den Kanton

Zunächst: Scrapen wir die Daten...

```{r, include=T, echo=F, warning=F,results='asis'}

# source("/Users/mathisschnell/Desktop/SP/Data/SP_Analysen/1_scraper.R")

```

# Anschliessend: Daten aufbereiten

```{r, include=T, echo=F, warning=F,results='asis'}
  
# source("3_2014")
# source("2_2018.R")
# source("4_varia.R")

```

Analyse:

```{r, include=T, echo=F, warning=F,results='asis'}
  
d1 <- data_grw_agg[,c(2,3,10)] %>%
  group_by(year, gemeinde) %>%
  summarize(Prozent= sum(Prozent))
  
d2 <- data_grw_agg[,c(2,3,11)] %>%
  group_by(year, gemeinde)  %>%
  summarize(beteiligung = mean(beteiligung))


d3 <- merge(d1, d2, by = c("year", "gemeinde"))

d3$ratio <- (d3$Prozent/100)*(d3$beteiligung/100)

d3 %>% kbl()

```
sscshnitt: 33.93

Wo links gut und beteiligung tief?

####### wo war es knapp?

######  Beteilliigung

fokus agglo

# scraper

source("/Users/mathisschnell/Desktop/Masterarbeit_R/r/Google_Trends.R")



fokus:
SP gut, beteiligung tief
SP gut, beteiligung hoch
Land, Agglo, Stadt/region
Wer folgt covid?
kultur etc.
Wie zürich (Zukunftswurf für die Stadt)
fokuss ratio zunahme GLP mit abnahme SP/GRüne
